# 关于客户依赖问题？

提问人：xm1986 时间：2023-06-13 17:45:55
1 、陈老师，您好，我们公司是一家三板上市公司，现在有一家客户销售额占据我们公司销售总额的80%，我们公司对这家客户已经形成了客户依赖，想咨询的是对于我们公司的影响是什么？如果影响比较大，我们现在能做的事情是扩大其他客户销售额度还是什么？公司现在是根据这家大客户的订单来采购原材料进行加工销售，是不是满足之前说的是以销订采的模式，应该按照差额法计算收入，而不是按照全额计算收入？
2 、陈老师，我公司目前工会账户上收到了当地工会转过来的资金，我公司按照正常的资金进行了列支，和公司正常的费用一样报销，和正常的费用一样做到一套账上，想咨询的是，审计说工会应该单独记账。有没有相关的制度文件？原来做到账上的账是不是按照会计差错更正处理？

回答人：chenyiwei
1 、对于客户的重大依赖，是否需要解决以及如何解决，首先考虑的是本企业的经营策略和业务发展需要，不要为解决而解决。对于不同的解决方案，也要考虑其可行性和成本效益。
公司现在是根据这家大客户的订单来采购原材料进行加工销售，但如果加工成本所占比重较大，即类似于“提供了重大整合服务”，且该大客户并不限制材料采购的来源，则仍采用总额法确认收入。
2 、工会是单独的会计主体，有专门的会计制度规范。工会账应单独设置，不能并入企业账。如果此前并账核算的，应作为差错更正处理。